【裁判字號】    99,交聲,1261
【裁判日期】    991230
【裁判案由】    聲明異議
【裁判全文】
臺灣彰化地方法院交通事件裁定        99年度交聲字第1261號
移送機關  交通部公路總局臺中區監理所彰化監理站
異議人即
受處分人  賴國安
上列受處分人因違反道路交通管理處罰條例案件，對於交通部公
路總局臺中區監理所彰化監理站中華民國99年10月28日所為之處
分（彰監四字第裁64-Z7B000899號裁決書），聲明異議，本院裁
定如下：
    主  文
異議駁回。
    理  由
一、原處分意旨略以：異議人即受處分人賴國安於民國99年10月
    27日晚上11時22分許，駕駛楊秀英所有之車牌號碼L6-9867
    號自用小客車，行經國道3號北上195.6公里處，有「酒後駕
    車駕駛人拒絕酒測」之違規行為，為警當場舉發，乃依道路
    交通管理處罰條例第35條第4項規定，裁處罰鍰新臺幣（下
    同）60,000元，並吊銷駕駛執照、3年內禁考之處分等語。
二、聲明異議意旨略以：異議人即受處分人賴國安對於上述時間
    ，駕駛上開自用小客車，行經前開地點處，有「酒後駕車駕
    駛人拒絕酒測」之違規事實，並不爭執，然表示當時氣候濕
    冷，遭員警約9人強行拉扯逼問，伊要求在車內作酒測遭拒
    ，且員警態度惡劣，致使伊之文件資料被風吹落，伊始拒絕
    酒測；又隨後被帶至警局，員警並未對伊實施酒測即開立紅
    單，且伊為大貨車駕照，當時駕駛小客車，卻要吊銷大貨車
    駕照3年，實為不公，爰依法聲明異議等語。
三、按汽車駕駛人拒絕酒精濃度測試之檢定者，處6 萬元罰鍰，
    並當場移置保管該汽車及吊銷該駕駛執照；汽車駕駛人，曾
    依道路交通管理處罰條例第35條第4 項前段規定吊銷駕駛執
    照者，3 年內不得考領駕駛執照；又汽車駕駛人，因違反本
    條例及道路交通安全規則之規定，受吊銷駕駛執照處分時，
    吊銷其持有各級車類之駕駛執照。道路交通管理處罰條例第
    35條第4 項前段、第67條第2 項前段、第68條分別定有明文
    。
四、經查：
（一）受處分人駕駛案外人楊秀英所有之車牌號碼L6-9867號自
      用小客車，於99年10月27日晚上11時22分許，行經國道3
      號北上1 95.6公里處，有「酒後駕車駕駛人拒絕酒測」之
      違規事實，為員警掣單舉發，並經原處分機關依道路交通
      管理處罰條例第35條第4項、第67條第2項前段、第68條之
      規定，裁處罰鍰60,000元，並吊銷駕駛執照、3年內禁考
      ，有內政部警政署國道公路警察局舉發違反道路交通管理
      事件通知單、前開違反道路交通管理事件裁決書、內政部
      警政署國道公路警察局第七警察隊巡邏車無線電通信聯絡
      紀錄簿及工作紀錄簿各1紙在卷可稽（見本院99年度交聲
      字第1261號卷第6、7、13、14頁），且為受處分人所不爭
      執，並經本院當庭勘驗錄音、錄影光碟之勘驗結果，亦顯
      示受處分人於違規取締地點及警局均有拒絕酒測之行為，
      並無受處分人所稱之員警未告知其酒測而隨即開單之情形
      ，此有本院99年12月23日調查筆錄及勘驗當時之錄音、錄
      影光碟之勘驗結果記載於該調查筆錄之內容1份在卷可稽
      （見本院99年度交聲字第1261號卷第17-24頁），是以前
      開違規之事實已足堪認定。至受處分人雖以員警態度不佳
      等理由置辯，然此並不足以據為受處分人得拒絕接受酒測
      之理由，況本院當庭勘驗錄音、錄影光碟，員警取締過程
      並無違誤，亦無員警態度惡劣之情形，受處分人此部分所
      辯，尚不足以對受處分人為有利之認定。
（二）按道路交通管理處罰條例第68條於94年12月14日修正前原
      規定：「汽車駕駛人，因違反本條例及道路交通安全規則
      之規定，受吊扣或吊銷駕駛執照處分時，吊扣或吊銷其持
      有各級車類之駕駛執照」，惟修正後僅刪除『吊扣』之規
      定，改為：「汽車駕駛人，因違反本條例及道路交通安全
      規則之規定，受吊銷駕駛執照處分時，吊銷其持有各級車
      類之駕駛執照」，其修正理由乃係舊法將違法或違規駕駛
      人所持有各級車類之駕駛執照一併吊扣，失之過酷，影響
      人民工作及生活甚鉅，故依修正後之該條規定，受吊扣駕
      駛執照處分時，僅能吊扣違規當時所駕車類之駕駛執照，
      不再吊扣其持有各級車類之駕駛執照，然於受「吊銷」駕
      駛執照處分時，則未加以修正，仍維持吊銷其持有各級車
      類之駕駛執照之規定，顯見立法者於修法之際，特別對於
      道路交通管理處罰條例「吊銷」、「吊扣」之情節不同，
      而分別予以不同之規定。是以，本件受處分人有「酒後駕
      車駕駛人拒絕酒測」之違規，依道路交通管理處罰條例第
      35條第4項規定，應吊銷其駕駛執照，揆諸上開說明，所
      吊銷者即為其所持有之各級駕駛執照，原處分機關依上揭
      規定裁處吊銷受處分人駕駛執照，於法並無違誤。從而，
      受處分人執前詞聲明異議，所辯自無可採。
（三）綜上所述，受處分人確於上開時、地，駕駛前開自用小客
      車，有「酒後駕車駕駛人拒絕酒測」之違規行為，原處分
      機關依前揭道路交通管理處罰條例第35條第4項前段、第
      67條第2項前段、第68條，裁處受處分人罰鍰60,000元，
      並吊銷駕駛執照、3年內禁考，於法並無不合。受處分人
      之異議為無理由，應予駁回。
據上論斷，應依道路交通管理處罰條例第87條第2 項、道路交通
事件處理辦法第18條，裁定如主文。
中    華    民    國    99    年    12    月    30    日
                  交通法庭    法  官    周淡怡
以上正本證明與原本無異。
如不服本裁定，應於裁定送達後五日內向本院提出抗告狀 (須附
繕本)。
中    華    民    國    99    年    12    月    30    日
                              書記官    陳文新

司法院資訊處製作；財團法人民間司法改革基金會備份。
